Inventaris van het archief van de Directie Financiering en Deelnemingen van het Ministerie van Economische Zaken, (1946) 1950-2000 (2005)
Nationaal Archief, Den Haag
- BLOK 1950-1975
  - TAAKUITVOERING, B.
    - -1.82, Economische aangelegenheden, B.1
      - Industrie. Dienstverlening. Handel., -1.824
        - Staatsdeelnemingen, b.
          - Stukken betreffende het voeren van overleg inzake de staatsdeelname de Koninklijke Nederlandse Zoutindustrie (KNZ) en de Koninklijke Nederlandse Soda - Industrie (KNS)., 1952-1974; 195-210; 7 pakken en 9 omslagen
            - Jaarstukken van de KNZ en de KNS. 1955-1974, 200-204
              - 1955 - 1969, 200
              - 1961 - 1969, 201
              - 1962 - 1973, 202; 1 pak
              - 1969 - 1972, 203; 1 pak
              - 1973 - 1974, 204; 1 pak
            - Overdracht van aandelen van de KNS door NV De Nederlandse Staatsmijnen (DSM) aan de KNZ in ruil voor aandelen KNZ, 1956 - 1958, 205; 1 pak
            - Garantie - overeenkomst tussen de Staat en KNZ, de statutenwijziging en de begrotingen voor verschillende jaren, 1956 - 1968, 206
              Zie ook inventarisnummer 153.
            - Goedkeuren van de resultatenrekeningen van de KNZ, 1956 - 1969, 207; 1 pak
            - Statutenwijzigingen van KNZ en de KNS, 1956 - 1969, 208
              Zie ook inventarisnummer 152.
            - Verkoop van stock - dividenden van Koninklijke Zout - Ketjen (KZK) en de KNZ en de omwisseling van aandelen Koninklijke Zout - Ketjen NV in aandelen Zout - Oregon NV, 1959 - 1968, 209
            - Wijziging van de statuten van de KNS, 1960 - 1962, 210
          - Stukken betreffende de staatsdeelneming in de NV Koninklijke Nederlandsche Vliegtuigenfabriek Fokker., 1953-1974; 211-223; 4 pakken en 9 omslagen
            - Verkoop van aandelen van de NV Koninklijke Nederlandsche Vliegtuigenfabriek Fokker in het bezit van de Algemene Bank Nederland NV (ABN) en de Wilton - Fijenoord - Bronswerk NV aan de Verenigde Machinefabrieken NV (VMF) en de mogelijke verkoop van aandelen aan andere bedrijven. 1953-1974, 211-218
              - Overdracht aandelen. 1953-1974, 211-215
                - 1953 - 1968, 211; 1 pak
                - 1953 - 1971, 212
                - 1953 - 1974, 213
                - 1965 - 1972, 214
                - 1968 - 1971, 215
              - Fusieproblematiek. 1965-1974, 216-217
                - Deel 1, 1965 - 1971, 216; 1 pak
                - Deel 2, 1972 - 1974, 217; 1 pak
              - Goedkeuren statutenwijziging, 1969, 218
            - Voeren van overleg inzake de statutenwijziging van het Nederlands Instituut voor Vliegtuigontwikkeling (NIV), bevat tevens correspondentie over de eventuele vestiging van een fabriek van de NV Koninklijke Nederlandse Vliegtuigenfabriek Fokker in Overijssel en de mogelijke fusie van dat bedrijf met buitenlandse bedrijven, 1963 - 1968, 219
            - Correspondentie met Dok - en Werfmaatschappij Wilton - Fijenoord NV en de Algemene Bank Nederland NV over de aandelen in de NV Koninklijke Nederlandse Vliegtuigenfabriek Fokker, 1964, 220
            - De participatie van Fokker in de Société Anonyme Belge de Constructions Aeronautiques (SABCA) met de Algemene Bank Nederland NV (ABN), over de overeenkomst tussen de ABN, Verenigde Machine Fabrieken NV (VMF) en de Staat inzake de overdracht van aandelen Fokker, over de overdracht van aandelen uit het bezit van Wilton - Fijenoord - Bronswerk NV aan VMF, 1965, 221
            - Samengaan van Fokker en Lichtwerk NV, ontwikkelingen van de Fokker Friendshipserie, de levering aan Indonesië, de personeelsbezetting, de verhouding tussen Fokker en het Nederlands Instituut voor Vliegtuigontwikkeling (NIV), alsmede overleg met de Algemene Bank Nederland NV (ABN) over participaties in en van Fokker en de verhouding van Fokker met Northrop Corporation, 1965 - 1971, 222
            - De F.28 - studie ten behoeve van de levering van deze vliegtuigen aan de Koninklijke Luchtvaart Maatschappij (KLM), 1966 - 1970, 223; 1 pak
          - Stukken betreffende het uit hoofde van de staatsdeelneming ontvangen van contracten en overeenkomsten van de Koninklijke Nederlandse Soda - Industrie (KNS) met Solvay, de Koninklijke Nederlandse Zoutindustrie (KNZ), Diamond Alkali Company en de Koninklijke Nederlandsche Hoogovens en Staalfabrieken., 1954-1955; 224; 1 omslag
          - Stukken betreffende de staatsdeelneming in de NV Nederlands Congresgebouw te Den Haag., 1960-1975; 225-250; 8 pakken en 18 omslagen
            - Het voeren van overleg met meerdere belanghebbenden. 1960-1975, 225-236
              - Oprichten van en opstellen van een garantieovereenkomst aan de Stichting Congresgebouw. 1960-1962, 225-231
                - 1960., 225; 1 pak
                - 1960., 226; 1 pak
                - 1960., 227; 1 pak
                - 1960 - 1961., 228; 1 pak
                - 1961., 229; 1 pak
                - 1961 - 1962., 230
                - 1962., 231; 1 pak
              - Instrueren van een afgevaardigde in de Algemene Vergadering van Aandeelhouders van het Congresgebouw en overleg met de Raad van Commissarissen, 1963 - 1964, 232
              - Garantieovereenkomst tussen het Congresgebouw, de Staat en de gemeente Den Haag, statutenwijziging en de behandeling van het verzoek tot ontheffing van de verplichting tot het verpachten van het café - restaurant, 1964 - 1972, 233
              - Goedkeuren van de exploitatiebegrotingen. 1970-1972, 234-235
                - 1971, 1970 - 1971, 234
                - 1972, 1971 - 1972, 235; 1 pak
              - Kamerstukken over de financiering, 1961 - 1963, 236
            - Begrotingen. 1964-1969, 237-240
              - 1965, 1964, 237
              - 1966, 1965, 238
              - 1969, 1968 - 1969, 239
              - 1970, 1969, 240
            - Exploitatiebegrotingen. 1972-1975, 241-244
              - 1973, 1972, 241
              - 1974, 1973, 242
              - 1975, 1974, 243
              - 1976, 1975, 244
            - Voeren van overleg in de Raad van Commissarissen van de NV Nederlands Congresgebouw. 1974-1975, 245-250
              - 1974 juni 17 - aug. 26., 245
              - 1974 okt. 30 - 1975 feb. 12., 246
              - 1974 dec. 12., 247
              - 1975 mrt. 17 - apr. 16., 248
              - 1975 juni 17., 249
              - 1975 aug. 14 - okt. 30., 250; 1 pak
          - Stukken betreffende de staatsdeelneming in de Koninklijke Nederlandsche Hoogovens en Staalfabrieken NV te IJmuiden., 1961-1975; 251-299; 10 pakken, 7 omslagen en 32 stukken
            - Cijfers omtrent de gang van zaken van mei 1962, over de vergadering van de Raad van Commissarissen van 21 juni en over de explosie in hoogoven V, alsmede cijfers over productiehoeveelheden, leveranties, orderstand en de bruto bedrijfswinst in juli 1962, alsook over de punten van behandeling in de algemene vergadering van aandeelhouders van 20 en 26 april 1966, 1961 - 1969, 251; 1 omslag
            - College van Gedelegeerde Commissarissen. 1964-1975, 252-280
              - Maandrapporten, 1964 - 1967, 252; 1 omslag
              - Agendaboeken voor de vergaderingen. 1965-1967, 253-278
                - 1965 mrt. 11., 253
                - 1965 juni 10., 254
                - 1965 juni 24., 255
                - 1965 sep. 22., 256
                - 1965 okt. 7., 257
                - 1965 okt. 27., 258
                - 1965 nov. 10., 259
                - 1965 nov. 25., 260
                - 1965 dec. 9., 261
                - 1966 jan. 14., 262
                - 1966 mrt. 3., 263
                - 1966 mrt. 17., 264
                - 1966 mei 26., 265
                - 1966 juni 9., 266; 1 omslag
                - 1966 juni 22., 267
                - 1966 juni 22., 268
                - 1966 sep. 29., 269
                - 1966 okt. 12., 270
                - 1966 okt. 13., 271
                - 1966 nov. 30., 272
                - 1966 dec. 14., 273
                - 1966 dec. 15., 274
                - 1967 mrt. 2., 275
                - 1967 juni 13., 276
                - 1967 sep. 28., 277
                - 1967 nov. 30., 278
              - Conceptnotulen van de vergaderingen, 1965 - 1968, 279; 1 omslag
              - Het concept - balansrapport over 1966, 1967, 280
            - Het voeren van overleg. 1964-1975, 281-283
              - Inzake benoemingen in de Raad van Commissarissen, 1964 - 1967, 281; 1 pak
              - Inzake het voeren van overleg over een statutenwijziging die een verlaging beoogt van het percentage van de overwinst dat aan de Raad van Bestuur en de Raad van Commissarissen wordt uitgekeerd, 1965 - 1975, 282; 1 omslag
              - Inzake stockdividenden en aandelen, 1972 - 1973, 283; 1 pak
            - Concept - jaarverslagen. 1965-1966, 284-288
              - 1964, 1965, 284
              - Verbale gedeeltes. 1965-1966, 285-287
                - 1965., 285
                - 1965., 286
                - 1966., 287
              - Conceptnotulen van de vergaderingen van de Raad van Commissarissen, 1965 - 1968, 288; 1 pak
            - Investeringsprogramma 1965 - A 4, 1966, 289; 1 omslag
            - Balansrapporten. 1966-1967, 290-292
              - 1965, 1966, 290; 1 omslag
              - 1965, 1966, 291
              - 1966, 1967, 292
            - Vergaderstukken van de gecombineerde vergadering van de Raden van Commissarissen van de Koninklijke Nederlandsche Hoogovens en Staalfabrieken BV en Hoogovens IJmuiden, 1972 - 1975, 293; 1 pak
            - Vergaderstukken van de Raad van Commissarissen van Estel NV Hoesch - Hoogovens. 1972-1975, 294-298
              - 2e vergadering inclusief Reglement Raad van Commissarissen, 1972, 294; 1 pak
              - 4e en 6e vergadering, 1973, 295; 1 pak
              - 10e vergadering, 1974, 296; 1 pak
              - 12e Vergadering, 1975, 297; 1 pak
              - 14e Vergadering, 1975, 298; 1 pak
            - Algemene correspondentie, 1962 - 1973, 299; 1 pak
          - Stukken betreffende de staatsdeelneming in de Nederlandse Gasunie NV., 1963-1975; 300-316; 12 pakken en 5 omslagen
            - Financieringskwesties, 1963 - 1972, 300
            - Begrotingen en resultaten in de Budgetcommissie. 1964-1968, 301-308
              - 1964 juli 20 - okt. 9., 301
              - 1964 okt. 27 - 1965 juni 24., 302
              - 1965 aug. - okt., 303
              - 1965 nov. - 1966 juni., 304
              - 1966 aug. 31 - sep. 20., 305
              - 1966 sep. 29 - dec. 27., 306
              - 1967 mrt. - juli., 307
              - 1967 juli - 1968 juli., 308
            - Leveren van aardgas aan het aluminiumproject Delfzijl, 1966 - 1967, 309; 1 omslag
            - De gedeeltelijke financiering van een leidingsysteem voor het transport van hoogcalorisch gas en overleg binnen de Financiële Commissie, 1969 - 1974, 310
            - Het protocol met betrekking tot wijziging van de Overeenkomst inzake de Verdeling van de Meeropbrengsten Gronings Aardgas, bevat tevens de Vijfjarenplannen 1974 - 1975 en 1975 - 1979, 1973 - 1974, 311; 1 omslag
            - Afsluiten van een contract met de Algerijnse staatsmaatschappij Sonatrach over de aankoop van vloeibaar aardgas (LNG). 1973-1975, 312-314
              - 1973 - 1974, 312
                V.
              - 1973 - 1975, 313
              - 1974, 314; 1 omslag
            - Deelnemingen in Rockwell International Corporation, 1975, 315; 1 omslag
            - Richtlijnen voor het vreemde valutabeheer met de Financiële Commissie, 1975, 316; 1 omslag
          - Stukken betreffende de staatsdeelneming in Van Doorne's Automobielfabrieken BV (DAF)., 1964-1975; 317-336; 4 pakken en 16 omslagen
            - Cijfers met betrekking tot de winst - en verliesrekening 1964, de omzetprognose 1966-1967 en de behaalde resultaten 1969 - 1972, 1964 - 1972, 317
            - 'Prognose Personenwagens EEG 1970' en de notitie 'Kanttekeningen bij de Prognoses Personenwagens EEG', 1965, 318
            - 'Vertrouwelijke Nota inzake het Project DAF / Staatsmijnen', concept 'Herzien Ontwerp voor Gewijzigde Statuten van Van Doorne's Automobielfabriek NV', 'Winst - en Verliesrekeningen 1961 - 1967', 1965, 319
            - Samenwerking tussen DAF en De Nederlandse Staatsmijnen NV (DSM). 1965-1966, 320-324
              - Het informeren van de ministerraad over de vestiging van een personenautofabriek in Zuid - Limburg door DAF en DSM, bevat tevens interne notities van DAF met betrekking tot deze samenwerking, 1965, 320
              - Concept- garantieovereenkomst, nota's en verslagen van werkbesprekingen tussen DAF en DSM, 1965 - 1966, 321
              - Conceptovereenkomst van Samenwerking DAF - DSM, een interne notitie van DAF inzake de overname van personeel van de mijn Maurits naar aanleiding van de sluiting van die mijn en de publicatie van de statuten van DAF in de Staatscourant van 1 november 1965, 1965 - 1966, 322
              - De evaluatie van de deelnemingen van DSM in het DAF - concern, alsmede het voeren van overleg met de Hoge Autoriteit van de Europese Gemeenschap voor Kolen en Staal (EGKS) over het verlenen van een geldlening aan DAF, 1965 - 1966, 323
              - Verslagen van departementaal overleg en overleg met de betrokken bedrijven over de samenwerking tussen DAF en DSM en over de problematiek in de mijnstreek, 1965 - 1966, 324
            - Het Nederlandse plan tot industriële herstructurering van Zuid - Limburg in de Multilaterale Vergadering Overheidssteunmaatregelen van de Europese Commissie en over een verzoek van de Nederlandse regering om instemming met het verstrekken van een lening aan DAF Limburg NV voor een in Limburg te vestigen personenautofabriek in de Hoge Autoriteit van de Europese Gemeenschap voor Kolen en Staal (EGKS), 1966 - 1972, 325; 1 pak
            - Verzoek om financiële steun ten laste van de werkgelegenheidsgelden aan de DAF - personenautofabriek in de ministerraad en over de Nota Herstructurering Zuid - Limburg in de Tweede Kamer, 1966 - 1974, 326
            - Opstellen van het Investerings - en Financieringsplan 1970 - 1974 en de Garantieovereenkomst uit 1968 tussen DAF en de Staat, 1968 - 1971, 327
            - Aanvulling en de wijziging van de garantieovereenkomst en de overeenkomst van geldlening tussen DAF en de Rijkspostbank. 1968-1974, 328-330
              - Deel 1, 1968 - 1971, 328
              - Deel 2, 1972, 329
              - Deel 3, 1973 - 1974, 330; 1 pak
            - Rapporten aan de Raad van Commissarissen en de Raad van Bestuur betreffende de jaarrekening. 1970-1972, 331-333
              - 1969, 1970, 331
              - 1970, 1971, 332
              - 1971, 1972, 333
            - Goedkeuren van de investeringsbegroting en het financieringsschema voor 1974, bevat tevens 'Van Doorne's Personenautofabriek DAF BV Begroting 1974', Bijlage bij het schrijven van 19 december 1974 'Technische Omschrijving Transmatic voor Bedrijfsvoertuigen' en het 'Projektplan ten behoeve van het Researchprogramma Transmatic voor Bedrijfsvoertuigen', 1973 - 1975, 334; 1 pak
            - Verlenen van een krediet onder de Regeling Bijzondere Financiering en het verlenen van een ontwikkelingskrediet aan Van Doorne's Transmissie BV te Tilburg, 1973 - 1975, 335; 1 pak
            - 'Consolidated Financial Statements and Auditors' Report for 1974', 1975, 336
          - Stukken betreffende de staatsdeelneming in de NV Nederlandse Pijpleidingmaatschappij., 1965-1972; 337-339; 1 pak en 2 omslagen
            - De mogelijke staatsdeelname in de NV Nederlandse Pijpleidingenmaatschappij, 1965 - 1966, 337
            - Het financieren, de garantieverlening, en de exploitatieverwachtingen van de NPM, alsmede het informeren van de Vaste Commissie voor Economische Zaken over de geldleningen aan de NPM, 1966 - 1970, 338; 1 pak
            - Statutenwijziging voor de omzetting van naamloze vennootschap naar besloten vennootschap, 1972, 339
          - Stukken betreffende het uit hoofde van de staatsdeelneming goedkeuren van de overdracht van zes aandelen van de NV Administratiekantoor De Maas uit nalatenschap van de voormalige directeur., 1966; 340; 1 omslag
          - Stukken betreffende het voeren van departementaal overleg en met de Nationale Investeringsbank (NIB) en binnen de Financieringsmaatschappij Industrieel Garantiefonds 's Gravenhage NV (FIGG) over een mogelijke staatsdeelname in de Noord - Nederlandse Machinefabriek NV te Winschoten., 1967-1968; 341; 1 omslag
          - Stukken betreffende de staatsdeelneming in de NV Nederlandse Staatsmijnen (DSM)., 1968-1971; 342-522
            - Bedrijfseconomische verslagen met bijlagen. 1951-1975, 342-362
              - 1950, 1951, 342; 1 stuk
              - 1951, 1952, 343; 1 stuk
              - 1952, 1953, 344; 1 stuk
              - 1953, 1954, 345; 1 stuk
              - 1954, 1955, 346
              - 1955, 1956, 347
              - 1956, 1957, 348
              - 1957, 1958, 349
              - 1958, 1959, 350
              - 1959, 1960, 351
              - 1960, 1961, 352
              - 1961, 1962, 353
              - 1962, 1963, 354
              - 1963, 1964, 355
              - 1964, 1965, 356
              - 1965, 1966, 357
              - 1969, 1970, 358
              - 1970, 1971, 359
              - 1971, 1972, 360
              - 1972, 1972 - 1973, 361
              - 1974, 1975, 362; 1 pak
            - Jaarstukken en bedrijfseconomische verslagen, 1956 - 1966, 363
            - Jaarverslagen. 1956-1975, 364-373
              - 1955, 1956, 364; 1 stuk
              - 1957, 1958, 365; 1 stuk
              - 1958, 1959, 366; 1 stuk
              - 1959, 1960, 367; 1 stuk
              - 1963, 1964, 368; 1 stuk
              - 1965, 1966, 369; 1 stuk
              - 1966, 1967, 370; 1 stuk
              - 1966, 1967, 1967 - 1968, 371
              - 1969, 1970, 1972, 1970 - 1974, 372; 1 pak
              - 1974, 1975, 373
            - Accountantsrapporten inzake de controle van de jaarrekeningen. 1957-1964, 374-378
              - Jaarrekening van 1956, 1957, 374; 1 stuk
              - Jaarrekening van 1957, 1958, 375; 1 stuk
              - Jaarrekening van 1958, 1959, 376; 1 stuk
              - Jaarrekening van 1960, 1961, 377; 1 stuk
              - Jaarrekening van 1963, 1964, 378; 1 stuk
            - Bijlagen van de Investeringsverslagen. 1957-1967, 379-389
              De investeringsverslagen zelf zijn niet aangetroffen.
              - Bij het Investeringsverslag 1956, 1957, 379; 1 stuk
              - Bij het Investeringsverslag 1957, 1958, 380; 1 stuk
              - Bij het Investeringsverslag 1958, 1959, 381; 1 stuk
              - Bij het Investeringsverslag 1959, 1960, 382; 1 stuk
              - Bij het Investeringsverslag 1960, 1961, 383; 1 stuk
              - Bij het Investeringsverslag 1961, 1962, 384; 1 stuk
              - Bij het Investeringsverslag 1962, 1963, 385; 1 stuk
              - Bij het Investeringsverslag 1963, 1964, 386; 1 stuk
              - Bij het Investeringsverslag 1964, 1965, 387; 1 stuk
              - Bij het Investeringsverslag 1965, 1966, 388; 1 stuk
              - Bij het Investeringsverslag 1966, 1967, 389
            - Publicatie van de Voorlichtingsdienst Staatsmijnen in Limburg 'Staatsmijnen 58', 1958, 390; 1 stuk
            - Het Werkplan Aanleg. 1958-1966, 391-398
              - 1958., 391
              - 1959., 392
              - 1961., 393
              - 1962., 394
              - 1963., 395
              - 1964., 396
              - 1965., 397
              - 1966., 398
            - Investerings - en afschrijvingsbeleid van DSM met de Algemene Rekenkamer, 1958 - 1973, 399
            - Bouw en financiering van een fenolfabriek tezamen met Dow Chemical Company te Midland (USA), de wijziging van de begroting voor het dienstjaar 1960 en de overname van de belangen van Dow Chemical Company in de NV Staatsmijnen - Dow Fenolfabriek, 1960 - 1964, 400
            - Bereiding van formaldehyde, uitbreiding van de salpeterzuurfabricage, de bouw van een methaankraakinstallatie, de bouw van een productie - eenheid voor waterstof, uitbreidings - en rationalisatieplannen op het Stikstofbindingsbedrijf (SBB), de opstelling van een Texaco - reactor, de stand van zaken met betrekking tot het SBB en rationalisatie en uitbreiding van de productie van samengestelde meststoffen, 1960 - 1968, 401
            - Goedkeuren van voorstellen van de Raad van Commissarissen. 1960-1975, 402-409
              - Vervaardiging van caprolactam, 1960 - 1967, 402
              - Benoemen van een accountant, het uitbrengen van een accountantsrapport, het herzien van de accountantsinstructie en het controleren van de jaarstukken, 1963 - 1968, 403
              - Participatie in Bergstein Plastics NV en het verlenen van een rekening - courant krediet en een lening op middellange termijn aan dit bedrijf, 1963 - 1973, 404
              - Resultaten - en liquiditeitsprognose 1969, 1968 - 1969, 405
              - Ontwerp - Overeenkomsten van Samenwerking met betrekking tot de concessies Bergen, Drenthe en Noord - Friesland en het toestemmen tot het tekenen van de overeenkomst met de concessionarissen van de concessie Bergen, 1969, 406
              - Sanering van het riolenstelsel van het Polychemiebedrijf, 1971, 407
              - Vergroting van de deelname in, alsmede de financiering van en de herziening van de financiering van Curver NV en de oprichting van een verkoopkantoor in Engeland door Curver, 1971 - 1975, 408
              - Verkoop van percelen in de gemeente Sittard aan NV PLEM te Maastricht en de verkoop van matrijzenfabriek Muroon te Brunssum aan de Fico Gereedschappenfabriek BV te Herwen, 1973 - 1975, 409
            - Ontwikkelingen van de Staatsmijnen, 1961, 410
            - Het bij wet omzetten van De Nederlandse Staatsmijnen BV in een naamloze vennootschap in de Commissie Rechtsvorm Staatsmijnen. 1961-1963, 411-413
              Niet nader onder te verdelen.
              - 1961 - 1962, 411; 1 pak
              - 1961 - 1962, 412
              - 1962 - 1963, 413
            - Instelling van de Commissie Rechtsvorm Staatsmijnen en overleg over het adviezen van die Commissie, 1961 - 1965, 414; 1 pak
            - Dividendbeleid op basis van winstbepaling, winstbestemming en winstverdeling, 1961 - 1974, 415; 1 pak
            - Rationalisatie en uitbreiding van de productie van de caprolactamfabriek te Geleen, 1961 - 1975, 416
            - Bouw van een productie - eenheid voor ammoniak, 1963 - 1968, 417
            - Bouw van een lysinefabriek, de situatie en vooruitzichten met betrekking tot het lysineproject en het stopzetten van de productie van lysine, 1963 - 1969, 418
            - Overeenkomsten en ontwerpovereenkomsten met andere bedrijven, 1963 - 1972, 419
            - Bedrijfseconomische verslagen over deelnemingen Staatsmijnen. 1964-1966, 420-422
              - 1962 - 1963, 1964, 420; 1 stuk
              - 1963 - 1964, 1965, 421; 1 stuk
              - 1964 - 1965, 1966, 422; 1 stuk
            - Samenwerking tussen DSM en Van Doorne's Automobielfabrieken BV (DAF) met de betrokken bedrijven, het Ministerie van Financiën en in de ministerraad, de verlening van een garantie in het kader van de Regeling Bijzondere Financiering aan een door DSM en DAF. 1965-1973, 423-425
              - 1965, 423
              - 1965, 424
              - 1965 - 1973, 425; 1 pak
            - Regeling met betrekking tot de verhouding tussen de Staat en DSM terzake van de revenuen en de financiering van de maatschap Nederlandse Aardoliemaatschappij BV (NAM) - Staatsmijnen en de Nederlandse Gasunie NV, 1966, 426
            - Fusie van de Algemene Kunstzijde Unie NV te Arnhem met DSM - Chemie. 1966-1969, 427-430
              - 1966 - 1969, 427
              - 1968, 428; 1 pak
              - 1968 - 1969, 429; 1 pak
              - 1968 - 1969, 430